【裁判字號】    97,毒抗,409
【裁判日期】    970825
【裁判案由】    毒品危害防制條例
【裁判全文】
臺灣高等法院刑事裁定                 97年度毒抗字第409號
抗  告  人  甲○○
即  被  告
                    （現於臺灣臺北戒治所強制戒治中）
上列抗告人即被告因違反毒品危害防制條例案件，不服臺灣桃園
地方法院中華民國97年7 月31日裁定（原審案號：97年度毒聲字
第844 號），提起抗告，本院裁定如下：
    主  文
抗告駁回。
    理  由
一、按施用毒品者，於裁定送觀察、勒戒後，有繼續施用毒品之
    傾向者，由法院裁定令入戒治處所施以強制戒治，其期間為
    6 個月以上，至無繼續強制戒治之必要為止，但最長不得逾
    1 年，毒品危害防制條例第20條第2 項定有明文。
二、原裁定意旨略以：抗告人即被告甲○○因施用第二級毒品，
    經依臺灣桃園地方法院97年度毒聲字第441 號裁定令入臺灣
    桃園看守所附設勒戒處所觀察、勒戒後，認有繼續施用毒品
    之傾向，有該所於民國（下同）97年7 月16日出具之「有無
    繼續施用毒品傾向評估標準紀錄表」及「有無繼續施用毒品
    傾向證明書」各1 紙在卷可稽。爰依毒品危害防制條例第20
    條第2 項規定，裁定令入戒治處所施以強制戒治等語。
三、本件抗告意旨略以：
（一）抗告人除本件施用第二級毒品之案件外，尚因竊盜等案件
      繫屬於臺灣桃園地方法院（97年度審易字第1051號、97年
      度審易字第1204號），是抗告人嗣後須接續入監服刑，並
      無再施用之可能，何有繼續施用毒品之傾向。
（二）抗告人前經臺灣桃園地方法院以97年度毒聲字第441 號裁
      定令入臺灣桃園看守所附設勒戒處所觀察勒戒，於勒戒期
      間，抗告人已深知毒品之危害，每日閱讀經書、書寫經文
      以求洗滌自身心靈，深知只有戰勝自己，克服毒品，始不
      會迷失方向且使自身身體痛苦不堪，唯有靠自身堅定之信
      念才能脫離毒品之控制，請求撤銷原裁定云云。
四、經查：
（一）本件抗告人即被告甲○○因施用第二級毒品案件，經原審
      法院以97年度毒聲字第441 號裁定送觀察、勒戒，抗告人
      於觀察、勒戒期間，經臺灣桃園看守所附設勒戒處所評分
      結果，抗告人之人格特質得78分、臨床徵候得40分、環境
      相關因素得5 分，合計123 分，評估有繼續施用毒品傾向
      等情，有臺灣桃園看守所附設勒戒所「有無繼續施用毒品
      傾向證明書」及「有無繼續施用毒品傾向評估標準紀錄表
      」各1 件附卷可稽。該勒戒處所綜合評分者係依個案之臨
      床實務及具體事證，判定抗告人有繼續施用毒品傾向，原
      審法院綜合上情認定抗告人有繼續施用毒品之傾向，並無
      不合。
（二）抗告人雖辯稱：其因另犯他案繫屬於臺灣桃園地方法院（
      97年度審易字第1051號、97年度審易字第1204號），抗告
      人嗣後須接續入監服刑，並無吸食之可能，何來繼續施用
      毒品之傾向云云。惟毒品危害防制條例規定強制戒治之目
      的，係為斷絕施用毒品者之心癮及身癮，屬保安處分之一
      種，核與刑罰執行之目的不同，而施用毒品者是否另案須
      執行刑罰，或其刑期之多寡，與得否令入戒治處所施以強
      制戒治之認定並無關聯。且該條例第20條第2 項關於強制
      戒治之規定，係屬強制規定，只要觀察、勒戒後，認受觀
      察、勒戒者有繼續施用毒品之傾向，法院即應裁定受觀察
      勒戒者令入戒治處所強制戒治，並無任何例外規定。準此
      ，抗告人以其另有他案須執行云云，與認定抗告人有無繼
      續施用毒品傾向並無關聯，亦不影響本件抗告人應否施以
      強制戒治之判斷，此部分所辯自不可採。
（三）至抗告人抗告意旨另稱：其於令入臺灣桃園看守所附設勒
      戒處所觀察勒戒期間，深知毒品危害，每日閱讀經書、書
      寫經文以求洗滌自身心靈，深知只有戰勝自己克服毒品，
      始不會迷失方向且使自身身體痛苦不堪，唯有靠自身堅定
      之信念才能脫離毒品之控制云云，核與本件得否令入戒治
      處所施以強制戒治之判斷無關，本院自毋庸予以審酌，附
      此敘明。
五、綜上所述，原審以抗告人經令入勒戒所觀察、勒戒後，有繼
    續施用毒品之傾向，裁定抗告人令入戒治處所強制戒治，其
    期間為6 個月以上，至無繼續強制戒治之必要為止，但最長
    不得逾1 年，經核其認事用法並無不合，本件抗告為無理由
    ，應予駁回
六、據上論斷，應依刑事訴訟法第412 條，裁定如主文。
中    華    民    國    97    年    8     月    25    日
                  刑事第三庭審判長法  官  蔡秀雄
                                  法  官  許文章
                                  法  官  謝靜恒
以上正本證明與原本無異。
不得再抗告。
                                  書記官  陳珮茹
中    華    民    國    97    年    8     月    25    日


司法院資訊處製作；財團法人民間司法改革基金會備份。
